臺灣高等法院刑事裁定
110年度上訴字第908號
上  訴  人  
即  被  告  徐永華



義務辯護人  張文寬律師
上列被告因殺人未遂等案件，本院裁定如下：
    主  文
徐永華羈押期間，自民國一百十年八月十七日起，延長貳月。
    理  由
一、上訴人即被告徐永華前經本院認為犯刑法第271條第2項、第
    1項殺人未遂罪嫌疑重大，有刑事訴訟法第101條第1項第1款
    情形，非予羈押，顯難進行審判，於民國110年3月17日裁定
    羈押，並自110年6月17日延長羈押2月，至110年8月16日，2
    個月羈押期間即將屆滿。
二、按羈押被告，審判中不得逾3月，但有繼續羈押之必要者，
    得於期間未滿前，經法院依刑事訴訟法第101條或第101條之
    1之規定訊問被告後，以裁定延長之；延長羈押期間，審判
    中每次不得逾2月，刑事訴訟法第108條第1項、第5項分別定
    有明文。次按被告經法官訊問後，認為犯罪嫌疑重大，而有
    逃亡或有事實足認為有逃亡之虞，或有事實足認為有湮滅、
    偽造、變造證據或勾串共犯或證人之虞，或所犯為死刑、無
    期徒刑或最輕本刑為5年以上有期徒刑之罪，有相當理由認
    為有逃亡、湮滅、偽造、變造證據或勾串共犯或證人之虞等
    情形之一者，非予羈押，顯難進行追訴、審判或執行，得羈
    押之，為刑事訴訟法第101條第l項所明定。所謂必要與否者
    ，自應按照訴訟進行程度，及其他一切情事，由法院斟酌認
    定，有最高法院29年抗字第57號、46年台抗字第6號判決先
    例可參。又羈押之目的，在於保全刑事追訴、審判及刑之執
    行，或預防反覆實施同一犯罪，故審酌被告有無羈押之必要
    ，應由法院斟酌具體個案之偵查、訴訟進行程度、犯罪性質
    、犯罪實際情狀及其他一切情事，依職權裁量是否有非予羈
    押，顯難保全證據或難以遂行訴訟程序，或有以羈押防止其
    反覆實施同一犯罪之必要之情形；如就客觀情事觀察，法院
    許可羈押之裁定在目的與手段間之衡量並無明顯違反比例原
    則情形，即無違法或不當可言。
三、茲本院於110年8月6日訊問被告後，依被告供述內容及卷內
    相關證據資料，認被告就檢察官起訴所指涉犯刑法第271條
    第2項、第1項殺人未遂罪嫌疑重大，且被告所涉上開罪嫌業
    經本院於110年7月27日宣判撤銷原判決關於恐嚇取財未遂、
    殺人未遂及其執行刑部分，並另判處被告「犯恐嚇取財未遂
    罪，累犯，處有期徒刑柒月，（沒收）；又犯殺人未遂罪，
    累犯，處有期徒刑伍年捌月，（沒收）」，至辯護人所爭執
    被告上訴後於110年3月17日移審本院之訊問時就非法持有可
    發射子彈具殺傷力之槍枝部分撤回上訴部分不生撤回之效力
    ，應仍屬上訴應受審判之範圍乙節則經本院認無理由，有本
    院判決書可參，是有事實足認被告涉犯上開殺人未遂罪嫌重
    大，所犯為最輕本刑5年以上有期徒刑之罪，被告既經本院
    論處上開罪刑，是認客觀上可徵其因預期將受刑之執行，畏
    罪逃匿、規避之可能性甚高，而有相當理由足認其有逃亡之
    虞；另佐以被告前曾因案件執行經臺灣桃園地方檢察署103
    年執緝3035號發布通緝，有本院被告前案紀錄表可憑（見本
    院卷第73頁），是亦有事實足認被告有逃亡之虞，核與刑事
    訴訟法第101條第1項第1、3款之羈押要件相符。本院審酌被
    告所涉殺人未遂罪嫌，不僅侵害被害人之生命法益，且嚴重
    危害社會秩序，經權衡國家刑事司法權之有效行使、社會秩
    序及公共利益、被告人身自由之私益及其防禦權受限制程度
    ，認為非予繼續羈押，無法確保嗣後審判或執行程序之順利
    進行，因而無法以具保、限制住居替代羈押；易言之，對被
    告維持羈押處分尚屬適當且必要，而符合比例原則。準此，
    本院認被告原羈押原因及必要性依然存在，非予羈押，顯難
    進行審判或執行，仍有繼續羈押之必要，應自110年8月17日
    起延長羈押2月。
四、依刑事訴訟法第108條第1項、第5項，裁定如主文。
中　　華　　民　　國　　110 　年　　8 　　月　　6 　　日
                  刑事第十四庭  審判長法　官  黃斯偉　　
                                      法　官  程克琳
                                      法　官  黎惠萍
以上正本證明與原本無異。
如不服本裁定，應於收受送達後五日內向本院提出抗告狀。
                                      書記官 楊筑鈞
中　　華　　民　　國　　110 　年　　8 　　月　　6 　　日